【裁判字號】    99,監,165
【裁判日期】    991119
【裁判案由】    許可監護人行為
【裁判全文】
臺灣彰化地方法院民事裁定               99年度監字第165號
聲  請  人  胡錦昌
相  對  人  胡謝櫻桃
上列聲請人聲請許可處分受監護人財產事件，本院裁定如下：
    主  文
准聲請人處分相對人即受監護人胡謝櫻桃所有如附表所示之不動
產。
聲請程序費用新台幣壹仟元由相對人負擔。
    理  由
一、本件聲請意旨略以：聲請人為相對人胡謝櫻桃之配偶，因相
    對人前於民國（下同）96年8月間因腦出血送醫，術後意識
    不清無法溝通，長期臥床，不能自理生活，不能為或受意思
    表示，經法院以99年度監宣字第88號裁定監護宣告，聲請人
    為相對人之夫兼指定監護人，為支付相對人每月醫療、看護
    等照顧費用約計新台幣（下同）四萬元，及日常生活衣食均
    所費不眥，且相對人自96年8月住院治療至今，所花費之醫
    療及看護費用總計已達一百三十萬六千九百六十六元，因相
    對人仍需持續就醫治療，為使其養護醫療及日常生活所需無
    虞，並提供其生命及生活上之最佳利益，爰依法聲請裁定准
    予處分相對人之如附表所示不動產等語。
二、按監護人對於受監護人之財產，非為受監護人之利益，不得
    使用、代為或同意處分。監護人為下列行為，非經法院許可
    ，不生效力：一、代理受監護人購置或處分不動產。二、代
    理受監護人，就供其居住之建築物或其基地出租、供他人使
    用或終止租賃，民法第1101條第1、2項分別定有明文。查聲
    請人主張相對人胡謝櫻桃前因腦出血送醫，術後意識不清無
    法溝通，長期臥床，不能自理生活，不能為或受意思表示，
    ，而相對人自96年8月住院治療至今，所花費之醫療及看護
    費用總計已達一百三十萬六千九百六十六元，因相對人仍需
    持續就醫治療等情，業據聲請人提出戶籍謄本、土地及建物
    登記謄本、醫療收據影本及本院99年度監宣字第88號裁定影
    本及確定證明書影本為證。又相對人既因腦出血等因素經宣
    告為受監護人，而無法處理自己事務，現因治療及安養問題
    亟需金錢應可理解，且據聲請人提出之土地登記簿謄本所載
    ，系爭鹿港鎮土地尚有銀行貸款未清，現相對人既已不能自
    理，其無力清償應可理解，且本院經職權調閱相對人財產資
    料，核與聲請人陳報之相對人財產清單所示相符，相對人並
    無任何所得收入，而名下除了上開土地及建物外，已無其他
    財產可供處分。從而聲請人聲請處分受監護人即相對人所有
    之上開不動產，為有理由，應予准許，爰裁定如主文所示。
三、依非訟事件法第21條第2項，民事訴訟法第95條、第78條，
    裁定如主文。
中    華    民    國    99    年    11    月    19    日
                        台灣彰化地方法院家事法庭
                              法    官  謝仁棠
以上正本係照原本作成
如不服本裁定應於送達後10日內向本院提出抗告狀，並繳納抗告
費新台幣1,000元
中    華    民    國    99    年    11    月    19    日
                              書記官    陳瑤芳

司法院資訊處製作；財團法人民間司法改革基金會備份。
